---
title: "Transfermarkt"
output: pdf_document
---

```{r, warning = FALSE, message = FALSE}
library(dplyr)
library(ggplot2)

options(scipen = 999)

load("data/transfermarkt.RData")
```

```{r}
glimpse(transfermarkt)
```

```{r}
transfermarkt = transfermarkt %>%
  filter(ano_campeonato >= 2015,
         !is.na(gols_man))
```

```{r}
transfermarkt %>%
  filter(time_man == "Flamengo") %>%
  select(data, valor_equipe_titular_man)
```

```{r}
sum(is.na(transfermarkt$valor_equipe_titular_man))/nrow(transfermarkt)
```

```{r}
sum(is.na(transfermarkt$valor_equipe_titular_vis))/nrow(transfermarkt)
```

Existem partidas com missing nos valores de mercado, repetir os valores da última partida não missing ou usar a média da temporada até então? 

Acho que usar a média da temporada dá menos problema pois evita problema de jogos com time titular após jogos com time reserva.

```{r}
teams = sort(unique(transfermarkt$time_man))
teams
```

Existem "Athletico-PR" e "Atlético-PR", vou padronizar.
```{r}
transfermarkt$time_man[which(transfermarkt$time_man == "Atlético-PR")] = "Athletico-PR" 
transfermarkt$time_vis[which(transfermarkt$time_vis == "Atlético-PR")] = "Athletico-PR" 
```

```{r}
team = NULL
season = NULL
mean_value = NULL

for(t in teams) {
  for(s in 2015:2020) {
    man = transfermarkt %>%
      filter(time_man == t,
             ano_campeonato == s) %>%
      .$valor_equipe_titular_man
    vis = transfermarkt %>%
      filter(time_vis == t,
             ano_campeonato == s) %>%
      .$valor_equipe_titular_vis
    all = c(man, vis)
    team = c(team, t)
    season = c(season, s)
    mean_value = c(mean_value, mean(all, na.rm = TRUE))
  }
}

mean_values = tibble(team, season, mean_value) %>%
  filter(!is.na(mean_value))
```

```{r}
na_man = which(is.na(transfermarkt$valor_equipe_titular_man))
na_vis = which(is.na(transfermarkt$valor_equipe_titular_vis))
sum(na_man == na_vis) / length(na_man == na_vis)
```

Imputando os missings.
```{r}
for(i in 1:length(na_man)) {
  man = transfermarkt$time_man[na_man[i]]
  vis = transfermarkt$time_vis[na_man[i]]
  ano = transfermarkt$ano_campeonato[na_man[i]]
  mean_man = mean_values %>%
    filter(season == ano,
           team == man) %>%
    .$mean_value
  mean_vis = mean_values %>%
    filter(season == ano,
           team == vis) %>%
    .$mean_value
  transfermarkt$valor_equipe_titular_man[na_man[i]] = mean_man
  transfermarkt$valor_equipe_titular_vis[na_man[i]] = mean_vis
}
```

Plotando a quantidade de gols de acordo com a (log) diferença do mandante/visitante.
```{r}
transfermarkt = transfermarkt %>%
  mutate(dif_valor = valor_equipe_titular_man - valor_equipe_titular_vis,
         dif_log_valor = log(valor_equipe_titular_man) - log(valor_equipe_titular_vis))
```

```{r}
transfermarkt %>%
  arrange(desc(dif_valor)) %>%
  select(ano_campeonato, time_man, time_vis, valor_equipe_titular_man, 
         valor_equipe_titular_vis, dif_valor)
```

```{r}
transfermarkt %>%
  arrange(dif_valor) %>%
  select(ano_campeonato, time_man, time_vis, valor_equipe_titular_man, 
         valor_equipe_titular_vis, dif_valor)
```

```{r}
transfermarkt %>%
  arrange(valor_equipe_titular_man) %>%
  select(ano_campeonato, time_man, time_vis, valor_equipe_titular_man, 
         valor_equipe_titular_vis, dif_valor)
```
```{r}
transfermarkt %>%
  arrange(valor_equipe_titular_vis) %>%
  select(ano_campeonato, time_man, time_vis, valor_equipe_titular_man, 
         valor_equipe_titular_vis, dif_valor)
```

```{r}
transfermarkt %>%
  arrange(desc(valor_equipe_titular_man)) %>%
  select(ano_campeonato, time_man, time_vis, valor_equipe_titular_man, 
         valor_equipe_titular_vis, dif_valor)
```

```{r}
transfermarkt %>%
  arrange(desc(valor_equipe_titular_vis)) %>%
  select(ano_campeonato, time_man, time_vis, valor_equipe_titular_man, 
         valor_equipe_titular_vis, dif_valor)
```

```{r}
p = transfermarkt %>%
  ggplot(aes(x = factor(gols_man), y = dif_valor)) +
  geom_boxplot() +
  theme_bw() +
  xlab("Gols do time mandante") +
  ylab("Valor do time mandante - valor do time visitante")
p
ggsave(filename = paste0("plots/mandante_sem_log.png"), 
       plot = p, width = 10, height = 5, dpi = 1000)
```

```{r}
p = transfermarkt %>%
  ggplot(aes(x = factor(gols_vis), y = dif_valor)) +
  geom_boxplot() +
  theme_bw() +
  xlab("Gols do time visitante") +
  ylab("Valor do time mandante - valor do time visitante")
ggsave(filename = paste0("plots/visitante_sem_log.png"), 
       plot = p, width = 10, height = 5, dpi = 1000)
```

```{r}
p = transfermarkt %>%
  ggplot(aes(x = factor(gols_man), y = dif_log_valor)) +
  geom_boxplot() +
  theme_bw() +
  xlab("Gols do time mandante") +
  ylab("log do valor do time mandante - log do valor do time visitante")
p
ggsave(filename = paste0("plots/mandante_com_log.png"), 
       plot = p, width = 10, height = 5, dpi = 1000)
```

```{r}
p = transfermarkt %>%
  ggplot(aes(x = factor(gols_vis), y = dif_log_valor)) +
  geom_boxplot() +
  theme_bw() +
  xlab("Gols do time visitante") +
  ylab("log do valor do time mandante - log do valor do time visitante")
p
ggsave(filename = paste0("plots/visitante_com_log.png"), 
       plot = p, width = 10, height = 5, dpi = 1000)
```

```{r}
cor(transfermarkt$gols_man, transfermarkt$dif_valor)
cor(transfermarkt$gols_vis, transfermarkt$dif_valor)
cor(transfermarkt$gols_man, transfermarkt$dif_log_valor)
cor(transfermarkt$gols_vis, transfermarkt$dif_log_valor)
```

```{r}
cor(transfermarkt$gols_man, transfermarkt$dif_valor, method = "kendall")
cor(transfermarkt$gols_vis, transfermarkt$dif_valor, method = "kendall")
cor(transfermarkt$gols_man, transfermarkt$dif_log_valor, method = "kendall")
cor(transfermarkt$gols_vis, transfermarkt$dif_log_valor, method = "kendall")
```

Preparando o data set para juntar com o que temos.

```{r}
load("~/GitHub/soccer-live-predictions/soccer-live-predictions/scrape/data/results2.RData")
```

```{r}
transfermarkt = transfermarkt %>%
  rename(Season = ano_campeonato,
         Home_Team = time_man,
         Away_Team = time_vis,
         Value_Home = valor_equipe_titular_man,
         Value_Away = valor_equipe_titular_vis,
         Dif_Value = dif_valor,
         Dif_Log_Value = dif_log_valor) %>%
  select(Season, Home_Team, Away_Team, Value_Home, Value_Away, 
         Dif_Value, Dif_Log_Value, rodada)
```

```{r}
sort(unique(transfermarkt$Home_Team))
```

```{r}
sort(unique(results$Home_Team))
```

```{r}
transfermarkt$Home_Team[which(transfermarkt$Home_Team == "Avaí FC")] = 
  "Avaí"
transfermarkt$Away_Team[which(transfermarkt$Away_Team == "Avaí FC")] = 
  "Avaí"

transfermarkt$Home_Team[which(transfermarkt$Home_Team == "Ceará SC")] = 
  "Ceará"
transfermarkt$Away_Team[which(transfermarkt$Away_Team == "Ceará SC")] = 
  "Ceará"

transfermarkt$Home_Team[which(transfermarkt$Home_Team == "Coritiba FC")] = 
  "Coritiba"
transfermarkt$Away_Team[which(transfermarkt$Away_Team == "Coritiba FC")] = 
  "Coritiba"

transfermarkt$Home_Team[which(transfermarkt$Home_Team == "CSA")] = 
  "Csa"
transfermarkt$Away_Team[which(transfermarkt$Away_Team == "CSA")] = 
  "Csa"

transfermarkt$Home_Team[which(transfermarkt$Home_Team == "EC Bahia")] = 
  "Bahia"
transfermarkt$Away_Team[which(transfermarkt$Away_Team == "EC Bahia")] = 
  "Bahia"

transfermarkt$Home_Team[which(transfermarkt$Home_Team == "EC Vitória")] = 
  "Vitória"
transfermarkt$Away_Team[which(transfermarkt$Away_Team == "EC Vitória")] = 
  "Vitória"

transfermarkt$Home_Team[which(transfermarkt$Home_Team == "Figueirense FC")] = 
  "Figueirense"
transfermarkt$Away_Team[which(transfermarkt$Away_Team == "Figueirense FC")] = 
  "Figueirense"

transfermarkt$Home_Team[which(transfermarkt$Home_Team == "Goiás EC")] = 
  "Goiás"
transfermarkt$Away_Team[which(transfermarkt$Away_Team == "Goiás EC")] = 
  "Goiás"

transfermarkt$Home_Team[which(transfermarkt$Home_Team == "Joinville-SC")] = 
  "Joinville"
transfermarkt$Away_Team[which(transfermarkt$Away_Team == "Joinville-SC")] = 
  "Joinville"

transfermarkt$Home_Team[which(transfermarkt$Home_Team == "RB Bragantino")] = 
  "Red Bull Bragantino"
transfermarkt$Away_Team[which(transfermarkt$Away_Team == "RB Bragantino")] = 
  "Red Bull Bragantino"

transfermarkt$Home_Team[which(transfermarkt$Home_Team == "Santos FC")] = 
  "Santos"
transfermarkt$Away_Team[which(transfermarkt$Away_Team == "Santos FC")] = 
  "Santos"

transfermarkt$Home_Team[which(transfermarkt$Home_Team == "Sport Recife")] = 
  "Sport"
transfermarkt$Away_Team[which(transfermarkt$Away_Team == "Sport Recife")] = 
  "Sport"
```

```{r}
results = results %>%
  mutate(rodada = ceiling(results$Match/10))
results$rodada[1020] = 28 # https://conteudo.cbf.com.br/sumulas/2017/142261se.pdf
results$rodada[1030] = 27 # https://conteudo.cbf.com.br/sumulas/2017/142271se.pdf
```

```{r}
results = left_join(results, transfermarkt)
```

```{r}
sum(is.na(results))
```

```{r}
save(results, file = "data/results.RData")
```



